臺灣臺北地方法院刑事判決　　　　　　 95年度交訴字第149號
公　訴　人　臺灣臺北地方法院檢察署檢察官
被　　　告　甲○○
上列被告因公共危險等案件，經檢察官提起公訴（九十五年度偵
字第二一五二九號），本院判決如下：
    主  文
甲○○因過失傷害人，處有期徒刑參月；又駕駛動力交通工具肇
事，致人受傷而逃逸，處有期徒刑陸月。應執行有期徒刑捌月。
    事  實
一、甲○○前於民國九十四年間因公共危險（酒後駕車）案件，
    經臺灣臺北地方法院檢察署檢察官以九十四年度偵字第一三
    七四四號為緩起訴處分（緩起訴期間自九十四年十月二十日
    起至九十五年一月十九日止，緩起訴期間屆滿未被撤銷）。
    詎其猶不知悔改，復於九十五年八月十日夜間七時許起，在
    臺北市○○路與延吉街口某店名不詳之PUB酒店內與友人吃
    飯喝酒，至翌（十一）日凌晨四時許，已飲用一瓶多威士忌
    酒，已達不能安全駕駛動力交通工具之程度後，竟仍駕駛車
    牌號碼4756-DA號自用小客車上路（所涉公共危險罪部分，
    已由檢察官先行起訴，並由本院以九十五年度交易字第六六
    三號判決判處新台幣六萬元確定），於同日凌晨五時二十分
    許，沿臺北市○○區○○路由北往南方向行駛，途經該路段
    與和平東路口時，明知汽車行駛至交岔路口，其行進應遵守
    燈光號誌，而依當時天候晴，路面乾燥、無缺陷、無障礙物
    ，視距良好等情形以觀，其並無不能注意之情事，竟闖越紅
    燈冒然直行，而撞擊適沿和平東路由西往東方向行駛、由乙
    ○○駕駛之車牌號碼BC-3495號自用小客車，致乙○○受有
    胸部瘀傷4×4公分、左手擦傷1×1公分及左肩擦傷5×1公分
    等傷害。詎甲○○明知其駕駛汽車肇事致人受傷，竟未施予
    必要之救護並靜待警方到場處理，即逕自駛離逃逸，嗣經路
    人記下上揭肇事車牌，且甲○○於行經臺北縣新店市○○路
    往新店方向行駛時，因不勝酒力而自行衝撞護欄，經警到場
    處理，並經臺北縣新店市耕莘醫院檢驗甲○○血液酒精濃度
    達二一九‧五MG/DL（換算呼氣酒精濃度為每公升一‧○九
    毫克）始悉上情。
二、案經乙○○訴由臺北市政府警察局大安分局報請臺灣臺北地
    方法院檢察署檢察官偵查起訴。
    理  由
一、上揭事實，業據被告甲○○於本院審理時自承在卷，核與告
    訴人乙○○於本院九十六年三月十六日審理時所證述之情節
    （被告闖紅車肇事及逃逸）相符，並有道路交通事故現場圖
    、臺北市政府警察局大安分局交通分隊道路交通事故補充資
    料表、臺北市政府警察局大安分局交通分隊道路交通事故談
    話紀錄表及車輛受損照片等在卷可稽（見偵查卷第十至十四
    頁、第二一至二七頁）。又告訴人乙○○因本件車禍而受有
    胸部瘀傷4×4公分、左手擦傷1×1公分及左肩擦傷5×1公分
    等傷害，有臺北市立聯合醫院仁愛院區驗傷診斷書在卷可查
    （見偵查卷第二十頁）。而按汽車行駛至交岔路口，其行進
    應遵守燈光號誌，道路交通安全規則第一百零二條第一項第
    一款定有明文。被告駕駛車輛自應注意上開規定，且依案發
    當時天候晴、路面乾燥、無缺陷、無障礙物，視距良好等情
    形以觀，並無任何足令被告不能注意之情事，其竟疏未注意
    燈光號誌，冒然闖越紅燈而撞及告訴人乙○○所駕駛上揭自
    小客車，其就本件交通事故之發生有過失甚明。被告之過失
    行為與告訴人所受之傷害結果間，具有相關因果關係，被告
    自應負過失傷害之責。又被告所自承肇事逃逸部分，亦經證
    人乙○○證述在卷。是本件事證已明確，被告上揭犯行均已
    勘認定，應予依法論科。
二、核被告所為，係犯刑法第二百八十四條第一項前段之過失傷
    害罪、第一百八十五條之四之肇事逃逸罪。被告因酒醉駕車
    而肇事致人受傷，應依道路交通管理處罰條例第八十六條第
    一項之規定，就其所犯過失傷害罪部分加重其刑。被告所犯
    上開二罪，一為過失犯，一為故意犯，其行為互異，應予分
    論併罰。爰審酌被告無視於政府一再宣導駕駛人不得酒後駕
    車，且於九十四年間始因酒後駕車案件經檢察官緩起訴，於
    九十五年一月十九日甫緩起訴處分期滿，竟於喝了一瓶多酒
    精濃度高達百分之四十五之威士忌酒，已嚴重酒醉後仍開車
    上路，完全不尊重其他用路權人之生命、財產權益，惡性非
    輕，且因闖紅燈而肇致本件車禍，使告訴人受傷，其過失之
    程度甚大，告訴人所受之傷害非微，以及被告迄今雖尚未與
    告訴人達成民事和解賠償損害，但被告已當庭允諾賠償，惟
    因雙方就賠償金額無法達成共識致和解未成，是被告犯後未
    能與告訴人和解，係因雙方就和解金額未臻一致所致，然被
    告既有賠償之意，足認其犯後態度尚可等一切情狀，各量處
    如主文所示之刑，並定其應執行刑。
據上論斷，應依到事訴訟法第二百九十九條第一項前段，道路交
通管理處罰條例第八十六條第一項，刑法第十一條前段、第一百
八十五條之四、第二百八十四條第一項前段、第五十一條第五款
，刑法施行法第一條之一，判決如主文。
本案經檢察官侯少卿到庭執行職務
中　　華　　民　　國　　96　　年　　4 　　月　　12　　日
                  刑事第一庭  審判長法　官  陳興邦
                                    法　官  劉素如
                                    法　官  林春鈴
以上正本證明與原本無異。
如不服本判決，應於判決送達後10日內，向本院提出上訴狀。
　　　　　　　　　　　　　　　　    書記官　羅欣宜
中　　華　　民　　國　　96　　年　　4 　　月　　12　　日
附錄本案論罪科刑依據之法條：
刑法第284條第1項
因過失傷害人者，處6月以下有期徒刑、拘役或5百元以下罰金，
致重傷者，處1年以下有期徒刑、拘役或5百元以下罰金。
刑法第185條之4
駕駛動力交通工具肇事，致人死傷而逃逸者，處 6 月以上 5 年
以下有期徒刑。
